【裁判字號】    92,交聲,90
【裁判日期】    920123
【裁判案由】    違反道路交通管理處罰條例聲明異議
【裁判全文】
臺灣臺北地方法院交通事件裁定                      九十二年度交聲字第九Ｏ號
    異  議  人
    即受處分人  甲○○  女
右列異議人即受處分人因違反道路交通管理處罰條例案件，對於台北市交通事件裁決
所九十一年十二月九日所為之處分（原處分案號：北監五字第裁４０-Ｆ00000
000號），聲明異議，本院裁定如左：
    主      文
異議駁回。
    理      由
一、按停止線，用以指示行駛車輛停止之界線，車輛停止時，其前懸部分不得伸越該
    線，道路交通標誌標線號誌設置規則第一百七十條第一項已有明定。又汽車駕駛
    人，駕駛汽車有不遵守道路交通標誌、標線、號誌之指示，而本章各條無處罰之
    規定者，處新臺幣（下同）九百元以上一千八百元以下罰鍰；又汽車駕駛人駕駛
    汽車違反道路交通管理處罰條例第六十條第二項第三款規定者，除應依該條項款
    所規定之罰鍰處罰外，並記違規點數一點，道路交通管理處罰條例第六十條第二
    項第三款、第六十三條第一項第一款分別定有明文。而逕行舉發違反道路交通管
    理事件，經汽車所有人依通知單之應到案日期前到案，並告知違規駕駛人姓名、
    身分證統一編號及住址者，處罰機關即應另行通知違規駕駛人到案依法處理；逾
    應到案日期，處罰機關應依道路交通管理處罰條例第八十五條第三項「本條例關
    於車輛駕駛人之處罰，如應歸責於車輛所有人者，處罰車輛所有人」之規定處罰
    該汽車所有人，違反道路交通管理事件統一裁罰基準及處理細則第二十四條亦有
    明定。
二、本件受處分人即異議人甲○○所有之車牌號碼ＢＱ–五四一八號自用小客車，於
    九十一年九月二十七日二時四分許，行經台六線與苗栗市○○路口因紅燈越線臨
    停，經該處自動照相設備以當場拍照之方式採證，並以受處分人所有之汽車有違
    反道路交通管理處罰條例第六十條第二項第三款規定之事實掣單舉發，經將舉發
    單送達於受處分人後，受處分人固於舉發通知單上所載應到案日期前向原處分機
    關提出申訴，惟並未向原處分機關告知該輛汽車於為警舉發當時之實際駕駛人確
    實姓名及年籍，經原處分機關函請舉發單位調查結果，仍認受處分人所有之汽車
    有前開違規行為，原處分機關乃依道路交通管理處罰條例第六十條第二項第三款
    、第六十三條第一項第一款（裁決書漏引第一款，應予補正）、第八十五條第三
    項、違反道路交通管理事件統一裁罰基準表之規定，於九十一年十二月九日裁處
    受處分人罰鍰九百元，並記違規點數一點。
三、訊據受處分人甲○○固不否認其所有之車牌號碼ＢＱ–五四一八號自用小客車有
    於前揭時地伸越停止線臨時停車之事實，惟辯稱：其經過上開路口時該燈號突然
    由綠燈直接變為紅燈，而無黃燈之標誌，其當場愣住緊急煞車，車子才如此停在
    路中央云云。然查，受處分人所有前開車牌號碼之汽車於前述時地在設有號誌之
    交岔路口超越停止線臨時停車一節，有原採證照片附卷可稽，若如其所辨燈號是
    其於綠燈行駛中直接變為紅燈，則聲請人超越停止線時應為綠燈，然由上開照片
    觀之，受處分人於號誌轉變為紅燈四秒後仍繼續往前行駛超越停止線，亦有苗栗
    縣警察局九十一年十一月十八日函覆卷可參，顯見聲請人是在燈號變為紅燈後猶
    超越停止線往前行駛，其上開所辯不足採信，本件事證明確，受處分人所有前開
    車牌汽車於上述時間有超越停止線臨時停車之違規事實洵堪認定。從而原處分機
    關依違反道路交通管理處罰條例第六十條第二項第三款、第六十三條第一項第一
    款、違反道路交通管理事件統一裁罰基準表之規定，裁處受處分人罰鍰九百元，
    並記違規點數一點，核無不當。本件聲明異議為無理由，應予駁回。
據上論斷，應依道路交通案件處理辦法第十九條，裁定如主文。
中      華      民      國      九十二   年     一     月   二十三     日
                                臺灣臺北地方法院交通法庭
                                    法  官  蔡  如  琪
右正本證明與原本無異。
如不服本裁定，應於送達後五日內，向本院提出抗告狀。
                                    書記官  黃  鈴  容
中      華      民      國      九十二   年     一     月   二十七     日


司法院資訊處製作；財團法人民間司法改革基金會備份。
